【裁判字號】    92,交抗,52
【裁判日期】    920609
【裁判案由】    聲明異議
【裁判全文】
臺灣高等法院高雄分院交通事件裁定                  九十二年度交抗字第五二號
    抗    告   人
    即 受 處 分人   盧麗雪.
右抗告人因違反道路交通管理處罰條例案件，不服臺灣高雄地方法院中華民國九十二
年三月十七日裁定（九十二年度交聲字第九一號；裁決案號：高雄市政府民國九十二
年二月六日高市府交裁字第裁32-Z00000000號、32-N00000000號裁決；舉發通知單：
內政部警政署國道公路警察局公警局交字第Z00000000號、高雄縣警察局高警交字第
N00000000號），提起抗告，本院裁定如左：
    主  文
抗告駁回。
    理  由
一、抗告意旨略以：按道路交通管理處罰條例第二十九條第一項第三款、第二項及道
    路交通安全規則第八十四條第一項第六款、第十款之規定，係規範汽車裝載危險
    物品，尚無明文規定運送瓦斯鋼瓶空桶，應依該規範。而抗告人即受處分人所有
    之車牌號碼ＹＩ－三八九０號自用小貨車，於被警攔檢時，不能證明受處分人之
    自用小貨車所載送者係裝有瓦斯之鋼瓶。請撤銷原裁定，更為適法之裁定，為此
    提起抗告云云。
二、原裁定以：按「汽車裝載危險物品，未請領臨時通行證、未依規定懸掛或黏貼危
    險物品標誌及標示牌、罐槽車之罐槽體未檢驗合格、運送人員未經專業訓練合格
    或不遵守有關安全之規定者，處汽車所有人新臺幣（下同）三千元以上九千元以
    下罰鍰，責令改正或禁止通行，並記汽車違規紀錄一次。」、「車輛裝載危險物
    品應遵守左列事項：六裝載危險物品車輛應隨車攜帶未逾時效之滅火器，攜帶之
    數量比照第三十九條第一項第十二款有關大貨車攜帶滅火器之規定。十裝載之危
    險物品，應以嚴密堅固之容器裝置，且依危險物品之特性，採直立或平放，並應
    綑紮穩妥，不得使其發生移動。」，道路交通管理處罰條例第二十九條第一項第
    三款、第二項及道路交通安全規則第八十四條（原裁定漏載「第八十四條」）第
    一項第六款、第十款分別定有明文。經查，車牌號碼ＹＩ－三八九０號自用小貨
    車係異議人即受處分人所有，民國（下同）九十年九月三十日十六時三十分許，
    由李天寶駕駛該車裝載液化石油氣二十八瓶行經國道中山高速公路南下三六三公
    里處，因拆卸後欄板，將四瓶放於欄板上，未捆繫牢固，經內政部警政署國道公
    路警察局員警當場攔查舉發，並依道路交通管理處罰條例第二十九條第一項第三
    款製發公警局交字第Ｚ00000000號舉發違反道路交通管理事件通知單；復於九十
    一年七月二十八日十三時三十分許，由李天寶駕駛該車裝載液化石油氣行經高雄
    縣鳳山市○○路，未帶滅火器，且未於左前方裝置三角紅旗，經高雄縣警察局
    員警當場攔查舉發，並依道路交通管理處罰條例第二十九條第一項第三款製發高
    警交字第Ｎ00000000號舉發違反道路交通管理事件通知單，因異議人逾期未依規
    定到案聽候裁決，高雄市○○○○道路交通管理處罰條例第二十九條第一項第三
    款、第二項之規定製發裁決書等事實，有公路監理電子閘門－車號查詢汽車車籍
    表、內政部警政署國道公路警察局公警局交字第Ｚ00000000號、高雄縣警察局高
    警交字第Ｎ00000000號舉發違反道路交通管理事件通知單、高雄市政府九十二年
    二月六日高市府交裁字第裁32-Z00000000號、32-N00000000號裁決書各一份在卷
    可稽。且經向內政部警政署國道公路警察局、高雄縣警察局函查結果，內政部警
    政署國道公路警察局函覆稱：「經查據舉發員警報告略以：該車裝載液化瓦斯桶
    ，將後欄板卸下放置瓦斯桶，於右前乘客座亦放置瓦斯桶，瓦斯桶部分又超出車
    窗，乃攔截掣單舉發。」，高雄縣警察局亦函覆稱：「台端於九十一年七月二十
    八日駕駛ＹＩ－三八九０號自小貨車，行駛本轄澄清路口時，為巡邏員警攔查該
    車，發現該車裝載液化石油氣，檢核鋼瓶內尚殘存液化石油氣，且該車未隨車
    帶滅火器，員警並查看該車左前方亦未規定懸掛三角紅旗之危險標識，員警依法
    舉發並無不當。」，此有內政部警政署國道公路警察局第五警察隊九十年十二月
    四日（九０）公警國五刑字第一三三０七號書函、高雄縣警察局九十一年九月五
    日高警交字第０九一００八四八０二號書函各一份在卷可按。足見異議人裝載液
    化石油氣之危險物品，確未遵守有關安全之規定。因而認為原處分機關據以援引
    上開規定，二次分別裁處異議人罰鍰三千元，並各記汽車違規紀錄一次，於法並
    無不當，異議人所為異議為無理由，而駁回受處分人異議之聲明。經核並無不合
    。
三、受處分人雖以前詞而為抗告。惟查，舉發之警員係以親歷受處分人違規之事實而
    為舉發，且與受處分人或其駕駛人並無任何仇怨，自無誣陷受處分人之必要；另
    由警員舉發違規事實之記載內容，甚為詳明，且駕駛人已簽名於舉發通知單上，
    足見舉發之員警應已確實查明受處分人之違規事實，始為舉發。本件受處分人之
    抗告，為無理由，應予駁回。
四、據上論結，應依道路交通案件處理辦法第二十六條，刑事訴訟法第四百十二條，
    裁定如主文。
中      華      民      國    九十二    年      六      月      九      日
                              臺灣高等法院高雄分院刑事第一庭
                                  審判長法官  曾永宗
                                        法官  郭玫利
                                        法官  邱永貴
右正本證明與原本無異。
不得再抗告。
                                  法院書記官  梁雅華
中    華    民    國      九十二      年      六      月     九   日


司法院資訊處製作；財團法人民間司法改革基金會備份。
